【裁判字號】    99,易,445
【裁判日期】    990903
【裁判案由】    竊盜
【裁判全文】
臺灣雲林地方法院刑事協商判決          99年度易字第445號
公  訴  人  臺灣雲林地方法院檢察署檢察官
被      告  乙○○
指定辯護人  本院公設辯護人甲○○
上列被告因竊盜案件，經檢察官提起公訴（99年度偵字第3048號
），並聲請法院改依協商程序而為判決，本院認為適當，同意由
法官一人獨任進行協商判決程序，判決如下：
    主      文
乙○○竊盜，共罪，均累犯，各處有期徒刑月，如易科罰金
，以新臺幣壹仟元折算壹日。應執行有期徒刑陸月，如易科罰金
，以新臺幣壹仟元折算壹日。
    事實及理由
一、犯罪事實：
    乙○○前於民國97年間，因竊盜案件，經本院於97年09月29
    日以97年度港簡字第241 號判決判處有期徒刑3 月確定；復
    因公共危險案件，經本院於97年11月06日以97年度交訴字第
    59號判決判處有期徒刑7 月確定；又因違反毒品危害防制條
    例案件，經本院於97年12月01日以97年度訴字第1101號判決
    判處有期徒刑8 月確定；嗣經本院以97年度聲字第1120號裁
    定合併定應執行刑為有期徒刑1 年4 月確定，甫於98年12月
    07日縮短刑期假釋付保護管束，於99年02月09日假釋期滿未
    經撤銷，以已執行論。詎仍不知悔改，竟為供代步使用，分
    別為下列犯行：
  (一)於99年06月18日23時許，行至雲林縣四湖鄉○○村○○○路
    72巷5 號處，見丁○○所有之速百特（SPRINIE ）牌腳踏車
    1 部放置於該處，竟意圖為自己不法所有，徒手竊取丁○○
    所有之前揭腳踏車1 部（價值據丁○○稱約新臺幣【下同】
    500元），得手後旋騎乘離去。
  (二)於同日（即18日）23時40分許，乙○○騎乘前揭竊得之腳踏
    車，行經雲林縣四湖鄉○○村○○路82之6 號處，見丙○○
    所有之車牌號碼NUE-096 號重型機車停放於該處，且該車之
    鑰匙仍插在車頭電門上，遂認有機可趁，竟意圖為自己不法
    所有，徒手竊取丙○○所有之前揭重型機車1 部（該車價值
    據丙○○稱約3,000 元），得手後旋即騎乘離去。
  (三)於翌日（即19日）09時前之某時許，乙○○因上開竊得之車
    牌號碼NUE-096 號重型機車內已無汽油可發動引擎，遂將該
    車棄置於路旁，步行至雲林縣北港鎮○街里○○路485 巷1
    號處，見戊○○所使用之車牌號碼NZY-992 號重型機車停放
    於該處，遂認有機可趁，竟意圖為自己不法所有，以前揭竊
    得之車牌號碼NUE-096 號重型機車之鑰匙竊取戊○○所使用
    之上揭重型機車，得手後旋即騎乘離去。
    嗣經丙○○報警處理，為警調閱丙○○住所之監視器畫面，
    並於99年06月19日12時許，經警循線在雲林縣臺西鄉○○村
    ○○道路查獲乙○○。嗣於同日13時30分許，乙○○帶同員
    警至雲林縣北港鎮雲155 線19公里處，起獲丙○○所有之前
    開重型機車（業已發還丙○○領回）；復於同日14時許，乙○○又帶同員警前往雲林縣四湖鄉○○村○○○路22之2號
    對面，起出戊○○使用之上揭重型機車（業已發還戊○○領
    回）；再員警又於雲林縣四湖鄉之街上尋獲丁○○所有之腳
    踏車1 部（業已發還丁○○領回），始悉上情。
二、證據名稱：
  (一)被告乙○○於偵查及本院訊問時之自白。
  (二)告訴人丁○○於警詢之指訴。
  (三)告訴人戊○○於警詢及偵查時之指訴。
  (四)被害人丙○○於警詢之指述。
  (五)贓物認領保管單3份。
  (六)現場查獲照片6張。
  (七)車牌號碼NUE-096 號重型機車遭竊監視錄影機翻拍照片2 張
    。
  (八)雲林縣警察局車輛尋獲電腦輸入單1份。
三、本案經檢察官與被告乙○○、辯護人於審判外達成協商之合
    意，且被告乙○○已認罪，其合意內容為：乙○○竊盜，累
    犯，處有期徒刑3 月，如易科罰金，以1,000 元折算1 日；
    又竊盜，累犯，處有期徒刑3 月，如易科罰金，以1,000 元
    折算1 日；又竊盜，累犯，處有期徒刑3 月，如易科罰金，
    以1,000 元折算1 日。應執行有期徒刑6 月，如易科罰金，
    以1,000 元折算1 日。
四、應適用之法條：刑事訴訟法第455 條之2 第1 項、第455 之
    4 第2 項、第455 條之8 、第454 條第1 項，刑法第320 條
    第1 項、第47條第1 項、第41條第1 項前段、第51條第5 款
    ，刑法施行法第1 條之1 第1 項、第2 項前段。
五、協商判決原則上不得上訴。但有刑事訴訟法第455 條之4 第
    1 項第1 款「於本訊問程序終結前，被告撤銷協商合意或檢
    察官撤回協商聲請者」；第2 款「被告協商之意思非出於自
    由意志者」；第4 款「被告所犯之罪非第455 條之2 第1 項
    所定得以協商判決者」；第6 款「被告有其他較重之裁判上
    一罪之犯罪事實者」；第7 款「法院認應諭知免刑或免訴、
    不受理者」情形之一，或協商判決違反同條第2 項「法院應
    於協商合意範圍內為判決；法院為協商判決所科之刑，以宣
    告緩刑或2 年以下有期徒刑、拘役或罰金為限」等規定者（
    以上均簡稱但書情形）外，不在此限（即有但書情形，依法
    仍得上訴）。
六、本件如有上述但書情形，且不服本判決時，得自收受判決送
    達之日起10日內，向本院提出上訴狀（須附繕本），上訴於
    第二審法院。
本案經檢察官魏偕到庭執行職務。
中    華    民    國    99    年    9     月    3     日
                  刑事第六庭    法  官  陳佩怡
以上正本證明與原本無異。
                                書記官  林佳慧
中    華    民    國    99    年    9     月    3     日
附錄本案論罪科刑法條全文：
中華民國刑法第320條
意圖為自己或第三人不法之所有，而竊取他人之動產者，為竊盜
罪，處5  年以下有期徒刑、拘役或 5 百元以下罰金。
意圖為自己或第三人不法之利益，而竊佔他人之不動產者，依前
項之規定處斷。
前二項之未遂犯罰之。

司法院資訊處製作；財團法人民間司法改革基金會備份。
